臺灣基隆地方法院刑事判決　　　　　　　 96年度訴字第304號
公　訴　人　臺灣基隆地方法院檢察署檢察官
被　　　告　甲○○
　　　　　　　　　　（另案在臺灣宜蘭監獄受刑中）
上列被告因毒品危害防制條例案件，經檢察官提起公訴（96年度
毒偵字第563號），被告於準備程序進行中，就被訴事實為有罪
之陳述，經本院合議庭裁定由受命法官獨任進行簡式審判程序，
判決如下：
    主      文
甲○○施用第一級毒品，累犯，處有期徒刑玖月。扣案之第一級
毒品海洛因淨重零點貳玖公克（不含包裝袋）及第一級毒品海洛
因殘渣袋內之海洛因殘渣均沒收銷燬之，用以裝置上述海洛因及
海洛因殘渣之包裝袋只、葡萄糖殘渣袋壹只均沒收。
    事      實
一、甲○○前因施用毒品案件，經本院裁定送觀察、勒戒後，認
    有繼續施用毒品之傾向，再經本院裁定令入戒治處所施以強
    制戒治，於民國88年4月29 日停止戒治付保護管束，嗣經撤
    銷停止戒治，於89年7月14 日戒治期滿執行完畢，並由臺灣
    基隆地方法院檢察署檢察官於89年8月29日，以89 年度戒毒
    偵字第66號為不起訴處分。復因施用毒品案件，經送強制戒
    治（92年3月4日停止戒治付保護管束，同年月20日管束期滿
    執行完畢），並由本院以90年度訴字第672 號判決判處有期
    徒刑7月、3月，應執行有期徒刑8 月確定（下稱甲罪）。再
    因施用毒品案件，經臺灣板橋地方法院以93年度訴字第697
    號判決判處有期徒刑10月確定（下稱乙罪）。另因槍砲案件
    ，經臺灣板橋地方法院以93年度訴字第666號判決判處有期
    徒刑1年1月，併科罰金新臺幣30,000 元確定（下稱丙罪）。
    乙、丙二罪經合併定應執行刑為有期徒刑1年10 月，接續甲
    罪執行，於94年9月16日假釋出監，嗣於95年5月16日假釋期
    滿，未經撤銷假釋，其未執行之刑，以已執行論而執行完畢
    。詎甲○○猶不知戒除施用毒品惡習，復基於施用第一級毒
    品海洛因之犯意，於96年3月2日下午2 時許，在其位於基隆
    市中山區○○○路217巷25 號之住處，以將海洛因捲入香菸
    內點燃吸食之方式，施用毒品海洛因1 次。嗣為警於同日晚
    上9時12分許，在基隆市中山區○○○路217巷口處因執行搜
    索勤務查獲，並當場在甲○○身上扣得其所有預備供施用而
    持有之第一級毒品1 包（毛重0.41公克），經甲○○同意會
    同警方至其上開住處搜索，於該處臥室扣得甲○○所有預備
    供施用而持有之第一級毒品海洛因1包（毛重0.4公克）及其
    所有施用本案海洛因後所殘留之海洛因、葡萄糖殘渣袋各1
    包、電子磅秤1台，且經警採其尿液送驗結果，呈海洛因之
    代謝物嗎啡陽性反應後，而悉上情。
二、案經基隆市警察局移送臺灣基隆地方法院檢察署檢察官偵查
    起訴。
    理　　　由
壹、程序方面
　　本件被告甲○○所犯者非為死刑、無期徒刑、最輕本刑為3
    年以上有期徒刑之罪或高等法院管轄第一審案件，其於準備
    程序進行中，先就被訴事實為有罪之陳述，經告知其簡式審
    判程序之旨，並聽取公訴人、被告之意見後，本院合議庭業
    已依刑事訴訟法第273條之1第1 項之規定，裁定由受命法官
    獨任以簡式審判程序進行本案之審理，且依同法第273條之2
    規定，簡式審判程序之證據調查，不受同法第159條第1項、
    第161條之2、第161條之3、第163條之1及第164條至第170條
    規定之限制，合先敘明。
貳、實體方面
一、認定上述事實所憑之證據名稱：
  (一)被告於警詢、偵查、本院準備程序及審理之自白。
  (二)扣案之第一級毒品海洛因2包（扣案之白粉2包，經警方依煙
    毒檢驗包試劑初步檢驗結果，呈嗎啡、海洛因反應，再送法
    務部調查局鑑驗結果，均含第一級毒品海洛因成分，合計淨
    重0.29公克，有基隆市警察局刑警隊查獲涉嫌毒品危害防制
    條例毒品初步鑑驗報告單暨鑑驗照片、法務部調查局96年3
    月31日調科壹字第09623029950號鑑定通知書各1紙在卷可稽
    ）、海洛因及葡萄糖殘渣袋各1只。
  (三)基隆市警察局刑警大隊偵辦毒品案件尿液檢體對照表、台灣
    尖端先進生技醫藥股份有限公司96年3月15日濫用藥物尿液
    檢驗報告各1份（檢驗結果被告尿液呈嗎啡陽性反應）、查
    獲現場照片4張。
  (四)臺灣高等法院被告全國前案紀錄表、臺灣基隆地方法院檢察
    署刑案資料查註紀錄表及全國施用毒品案件紀錄表各1份。
二、論罪科刑：
　(一)按海洛因係毒品危害防制條例第2條第2項第1款所定之第一
    級毒品，被告予以施用，核其所為，係犯毒品危害防制條例
    第10條第1項之施用第一級毒品罪。其持有第一級毒品海洛
    因係供施用，其持有第一級毒品之低度行為為施用第一級毒
    品之高度行為所吸收，不另論罪。
  (二)查被告曾有如前揭事實欄所載刑之科刑及執行完畢，有臺灣
    高等法院被告前案紀錄表1份在卷可按，其受有期徒刑執行
    完畢後，5年內故意再犯本件有期徒刑以上之罪，為累犯，
    應依刑法第47條第1項規定加重其刑。
  (三)爰審酌被告前因施用毒品經觀察、勒戒、強制戒治及多次判
    刑後，猶不知戒除毒品惡習，復再施用第一級毒品海洛因，
    顯見其毒癮甚深，自不宜輕縱，並審酌其所犯施用毒品之犯
    罪係戕害自身健康之行為，於他人尚不致造成損害及其事後
    坦承犯行之態度等一切情狀，量處如主文所示之刑。
  (四)沒收之諭知：
    扣案之第一級毒品海洛因2包（淨重0.29公克，不含包裝袋
    ）及海洛因殘渣，為查獲之毒品，應依毒品危害防制條例第
    18條第1項前段之規定宣告沒收銷燬之。扣案用以裝置上述
    海洛因之包裝袋2只、用以裝置上述海洛因殘渣之包裝袋1只
    及葡萄糖殘渣袋1只，均係被告所有，前者係預備供施用第
    一級毒品海洛因所用之物，後二者係供本案施用第一級毒品
    海洛因所用之物，業據被告於本院審理時供述甚明，爰均依
    刑法第38條第1項第2款規定宣告沒收。至扣得之電子磅秤1
    台，雖係被告所有，惟被告否認與本案施用毒品有關，本院
    亦查無證據足認與本案施用毒品有關，自不予宣告沒收。
三、至被告於本院審理時雖一再供稱其另於96年4月20日有施用
    第一級海洛因云云，惟按被告之自白，不得作為有罪判決之
    唯一證據，仍應調查其他必要之證據，以察其是否與事實相
    符，刑事訴訟法第156條第2項定有明文。查被告供承之此部
    分犯行，除其單一自白外，並無其他證據足以佐證，本院自
    無從僅以其單一自白為認定此部分犯罪事實之證據。況94年
    2月2日修正公布，並於95年7月1日施行之刑法已刪除連續犯
    之規定，故新刑法施行後，各次施用毒品之犯行，除有反覆
    持續施用成癮之集合犯關係外，原則上均論以數罪。本件被
    告供述此部分施用海洛因犯行，與本案施用毒品已相隔1個
    多月，且被告於本院審理時並供稱：其係偶爾才施用海洛因
    ，其是抽香煙，並非注射，沒有上癮等語（見本院96年5月
    14日審判筆錄），是縱其自白96年4月20日施用海洛因之犯
    行屬實，亦難認與本案施用毒品有何裁判上一罪之關係，本
    院自無從併予審理，併此敘明。
四、應適用之法條：
　　刑事訴訟法第273條之1第1項、第299條第1項前段、第310條
    之2、第454條第1項，毒品危害防制條例第10條第1項、第23
    條第2項、第18條第1項前段，刑法第11條、第47條第1項、
    第38條第1項第2款，判決如主文。
五、對於本件判決如有不服，得自收受送達後10日內，向本院提
    出上訴書狀，上訴於臺灣高等法院。
本案經檢察官乙○○到庭執行職務
中　　華　　民　　國　　96　　年　　 5　　月    18  　日
                  刑事第三庭法  官  王美婷
以上正本證明與原本無異。
如不服本判決應於收受本判決後10日內向本院提出上訴書狀，其
未敘述上訴理由者，並得於提起上訴後10日內向本院補提理由書
狀（均須按他造當事人之人數附繕本。）「切勿逕送上級法院」
。
中　　華　　民　　國　　96　　年　　 5　　月    18  　日
                            書記官  劉珍珍
附錄本案論罪科刑法條：
毒品危害防制條例第10條第1項
施用第一級毒品者，處6月以上5年以下有期徒刑。
